【裁判字號】    96,上訴,1343
【裁判日期】    970512
【裁判案由】    偽造文書
【裁判全文】
臺灣高等法院刑事判決                96年度上訴字第1343號
上  訴  人  台灣士林地方法院檢察署檢察官
上  訴  人
即  被  告  甲○○
選任辯護人  朱從龍律師
            張香堯律師
            謝曜焜律師
上列上訴人因被告偽造文書案件，不服台灣士林地方法院九十四
年度訴字第八三四號，中華民國九十六年二月二日第一審判決（
起訴案號：台灣士林地方法院檢察署九十三年度偵緝字第二五九
號），提起上訴，本院判決如下：
    主  文
原判決撤銷。
甲○○連續行使偽造私文書，足以生損害於他人，處有期徒刑陸
月，如易科罰金，以銀元參佰元即新台幣玖佰元折算壹日，減為
有期徒刑參月，如易科罰金，以銀元參佰元即新台幣玖佰元折算
壹日。
偽造之「平穩會計師事務所」圓戳章貳枚、附表一所示偽造之「
平穩會計師事務所」圓戳印文拾貳枚、附表二所示編號3、4、5
、6、7收據欄上之「平穩會計師事務所」圓戳印文伍枚均沒收。
    事  實
一、甲○○自民國七十年間，透過友人介紹認識嚴振岳會計師，
    並向其借牌設立「平穩會計師事務所」，同時，甲○○因國
    稅局推動代客記帳業務者之登錄，故於七十九年間另向財政
    部台北市國稅局大同稽徵所（下稱國稅局大同稽徵所）登錄
    成立「甲○○事務所」，惟對外仍繼續以「平穩會計師事務
    所」經營業務。嗣嚴振岳於八十一年間過世，甲○○因不具
    會計師資格，即以「平穩會計事務所」（實為甲○○事務所
    ）名義經營代客記帳、報稅業務，以資與原向嚴振岳會計師
    借牌設立之「平穩會計師事務所」區別，並延續其業務。詎
    甲○○自八十三年間起至九十二年五月份（起訴書誤植為六
    月份）期間，接受岱鞍股份有限公司（下稱岱鞍公司）委託
    辦理記帳及報稅業務，明知其事務所已無嚴振岳或其他會計
    師為簽證業務，仍以平穩會計師事務所之名義與岱鞍公司為
    業務往來，並基於行使偽造文書之概括犯意，於八十四年二
    月間某日及八十九年十二月間某日，在不詳地點，先後偽造
    「平穩會計師事務所」圓戳章各一枚，分別蓋於附表一之請
    款單，而偽造平穩會計師事務所向岱鞍公司請領勞務等費用
    之請款資料，連續行使該等請款單向岱鞍公司請領勞務等費
    用而行使之。岱鞍公司因認提供勞務者係平穩會計師事務所
    ，於開立附表二之支票支付甲○○勞務等費用時，於附表二
    編號3、4、5、6之票面記載受款人為平穩會計師事務所，甲
    ○○為兌現該等支票，承前行使偽造文書之概括犯意，盜用
    平穩會計師事務所留下之方形印章，蓋於該等支票之背面，
    而偽造平穩會計師事務所背書之私文書，連續持之透過其個
    人於日盛國際商業銀行延平分行帳號00000000000000號帳戶
    （附表二編號5、6支票）及台北國際商業銀行建成分行帳號
    0000000000000號帳戶（附表二所示編號3、4支票 ）提示該
    等支票而行使之。復賡續前開行使偽造文書之概括犯意，於
    收受岱鞍公司附表二編號3、4、5、6、7支票後 ，出具收據
    交予岱鞍公司，表明平穩會計師事務所已收取費用之證明而
    行使之，均足以生損害於岱鞍公司、平穩會計師事務所及他
    人對該事務所主體辨識之正確性。
二、案經岱鞍公司訴由台北市政府警察局大同分局報告台灣士林
    地方法院檢察署檢察官偵查起訴。
    理  由
壹、程序方面：
一、按被告以外之人於審判外之言詞或書面陳述，除法律規定者
    外，不得作為證據，刑事訴訟法第一百五十九條第一項定有
    明文。查證人張啟育、蔡珠麗於警詢時所為陳述，均係被告
    以外之人於審判外之陳述而屬傳聞證據，且經被告表示爭執
    證據能力（見本院卷第三五頁），又上開證人張啟育、蔡珠
    麗二人已經原審傳喚到庭進行交互詰問，且上揭二人所證大
    致與警詢所證相符，自應直接以其等於法院審理時具結所為
    之證言為證據即可。是其二人於警詢之證述，與刑事訴訟法
    第一百五十九條之一至之五所規定傳聞法則例外之情形不符
    ，即無證據能力。至被告就起訴書所列附表一所示之請款單
    十一份係影本，非正本，且其上之「平穩會計師事務所」之
    圓戳章係他人偽造，否認其證據能力云云（見原審卷第三五
    頁）。惟刑事訴訟法第一百五十九條之四就文書係正本或影
    本之證據能力，並無二致，且請款單上之圓戳章是否為被告
    所蓋，為本件之系爭問題，是被告若否認該圓戳章係其所蓋
   ，自屬就證據價值之爭執，與證據能力有無認定無涉。
二、按被告以外之人於審判外之言詞或書面陳述，除法律有規定
    者外，不得作為證據；又被告以外之人於審判外之陳述，雖
    不符合同法第一百五十九條之一至第一百五十九條之四之規
    定，但經當事人於審判程序同意作為證據，法院審酌該言詞
    陳述或書面陳述作成時之情況，認為適當者，亦得為證據。
    當事人、代理人或辯護人於法院調查證據時，知有第一百五
    十九條第一項不得為證據之情形，而未於言詞辯論終結前聲
    明異議者，視為有前項之同意，刑事訴訟法第一百五十九條
    第一項及第一百五十九條之五分別定有明文。本判決下列所
    引用之各該被告以外之人於審判外之陳述（包含書面陳述）
    ，雖屬傳聞證據，惟當事人於本院審判期日中表示同意作為
    證據方法而不予爭執（見本院卷第一九四頁反面至一九七頁
    反面），本院審酌上開證據資料製作時之情況，尚無違法不
    當及證明力明顯過低之瑕疵，亦認為以之作為證據應屬適當
    。揆諸前開規定，爰依刑事訴訟法第一百五十九條之五規定
    ，認前揭證據資料均有證據能力，先予敘明。
貳、實體方面：
一、訊據上訴人即被告甲○○矢口否認行使偽造文書犯行，辯稱
    ：事實上是我跟嚴振岳借牌，所有客戶都是我的客戶，代客
    記帳我有登記，都是合法，嚴振岳死亡後，他希望我去登記
    ，是我改名，不是嚴振岳改，平穩會計師事務所是同一地址
    ，支票後面的方形章是我蓋的沒有錯，是為了支票兌現，我
    有跟張啟育講，他故意開錯多達七次，是他設計我，橢圓章
    不是我蓋的云云。經查：
  (一)被告辯稱其向嚴振岳借牌設立「平穩會計師事務所」乙情，
    業據證人楊素蘭於原審證稱：伊在七十幾年至平穩會計師事
    務所應徵時，係由被告應徵，所有工作均由被告指示，並支
    付薪水。嚴振岳會計師除每年五月結算申報的時候，會過來
    事務所簽證報告書外，其他時間不會來事務所。…客戶都說
    要找被告…事務所所收客戶給付報酬的事情都是被告負責等
    語（見原審卷(一)第八二至八八頁），復有財團法人中國生產
    力中心函覆本院：「…三、嚴振岳先生於五十年九月二十日
    至七十八年四月三十日期間任職本中心，職位為正管理師，
    全日上班」等語，有財團法人中國生產力中心九十六年八月
    十四日中人字第０九六０００四六二八號函在卷可佐（見本
    院卷第八四頁），堪認被告於嚴振岳生前確有向其借牌設立
    「平穩會計師事務所」之事實。
  (二)再平穩會計師事務所之會計師嚴振岳於八十一年間即已過世
    ，過世後被告將原平穩會計師事務所改稱平穩會計事務所，
    並於八十一或八十二年搬至板橋市○○路、於八十九年搬至
    台北市○○○路，業經被告供明在卷（見偵緝字第二五九號
    卷(一)第三０頁，原審卷(一)第一六、九七頁），核與證人張秀
    絹於原審證述相符（見原審卷(一)第八九頁），是於會計師嚴
    振岳過世前，平穩會計師事務所未曾在台北縣板橋市○○路
    一巷二弄十七號四樓或台北市○○○路一０六號七樓設址，
    當時自不可能刻製「平穩會計師事務所」於上開二址之圓戳
    章乙情，堪以採認。
  (三)又證人即告訴人張啟育於原審證稱其於八十三年至九十二年
    間委託被告記帳，被告對外以平穩會計師事務所與其接洽等
    語（見原審卷(一)第七四、七五頁）。至證人張秀絹雖於原審
    證稱：我是八十一年六月去平穩會計師事務所應徵時認識被
    告，…八十二年事務所搬到板橋中正路，現在事務所是八十
    九年搬到長安西路，八十二年事務所搬到板橋市○○路以後
    對外營業就叫平穩會計事務所，對國稅局是使用甲○○事務
    所，沒有再使用平穩會計師事務所對外營業…我們對客戶就
    是平穩會計事務所，我們的信封、收件章都是平穩會計事務
    所云云（見原審卷(一)第八八至九三頁）。惟附表一所示之請
    款單上均蓋有「平穩會計師事務所」之圓戳章印文，參諸證
    人張啟育於原審提出之附表一編號2、6、9之請款單原本（
    見原審卷(一)第三六至三八頁），依年度呈現不同程度之泛黃
    ，顯見上開請款單非臨訟杜撰。又附表一請款單上之圓戳印
    文上之平穩會計師事務所之地址，分別為台北縣板橋市○○
    路一巷二弄十七號四樓或台北市○○○路一０六號七樓（詳
    附表一所載），是上開圓戳印文顯係於嚴振岳過世後，始出
    現在平穩會計事務所的工作資料上。而被告於警詢時供稱係
    疏忽沿用平穩會計師事務所之印章等語（見偵字第六九六號
    卷第二二頁），可見被告警詢時並不否認有使用「平穩會計
    師事務所」圓戳章。此外，證人張秀絹於原審證稱：（問：
    一一一與一一三頁之卷皮，有無散發給客戶？）有，有變更
    公司資料等工商資料的公司，我們就會給他這個卷皮，因為
    那裡面是所有公司資料的卷宗等語（見原審卷(一)第九二頁）
    ，益徵被告確有於嚴振岳過世後繼續使用「平穩會計師事務
    所」名稱對外營業之事實。從而，被告辯稱該卷宗僅係事務
    所對內歸檔管理云云及證人張秀絹上揭證稱被告對客戶就是
    使用平穩會計事務所名稱，信封、收件章都是平穩會計事務
    所云云等對被告有利之證詞，均難以採信。縱證人張煥榮、
    張秀絹均證稱使用「平穩會計師事務所」名稱之卷皮係印錯
    ，因重印浪費紙張，乃將就使用云云（見原審卷(一)第九二頁
    、卷(二)第二五頁）。惟商號之商譽，攸關業務發展，使用正
    確之商號名稱，係最基本業務正名之舉，縱有印刷錯誤不捨
    資源浪費，惟被告仍可將「平穩會計師事務所」內之「師」
    字劃掉而加以使用，竟不為此舉，顯見被告確有證人張啟育
    所指，使用平穩會計師事務所之名義與其業務往來之行為，
    從而被告於請款單上蓋用平穩會計師事務所之圓戳章，即屬
    可能。
  (四)另附表二之支票，均係岱鞍公司開立予被告，作為支付勞務
    等費用之用，此為被告所不爭執，且據證人張啟育證稱：被
    告自稱魏杏芬，對外使用平穩會計師事務所之名義，自八十
    三年至九十二年五月，岱鞍公司均係與平穩會計師事務所往
    來，係本案發生後始知被告係甲○○，有些支票應被告要求
    而開立受款人為「甲○○」，否則不會付款給「甲○○」，
    此種開票在商場亦係常見，簽收支票亦係由平穩會計師事務
    所簽收等語（見原審卷(一)第七四、七五頁），並有附表二之
    支票附卷可參，其中附表二編號7至編號9受款人記載「甲○
    ○」，被告提示兌現，並不生偽造私文書之問題；附表二編
    號1至編號6之受款人則均記載為平穩會計師事務所（ 編號1
    、2 嗣刪除受款人之記載），核與附表一中蓋有平穩會計師
    事務所圓戳章之請款單相符合，其中附表二編號1、2之支票
    ，據證人蔡珠麗證稱：附表二編號1、2之支票，應魏杏芬（
    即指被告）之要求，刪除受款人平穩會計師事務所之記載等
    語（見原審卷(一)第一四九、一五０頁），嗣被告持附表二編
    號1、2刪除受款人記載之支票，為被告本人名義之背書，並
    不生偽造私文書之問題；附表二編號3至編號6之支票，均載
    明受款人為平穩會計師事務所，被告於附表二編號3至編號6
    之支票背面盜用平穩會計師事務所之印章，提示支票使用，
    業經被告坦承不諱，並有該等支票之背面影本附卷可稽（見
    偵緝字第二五九號卷(二)第二七一、二七二、四八三、四八四
    頁）。雖被告辯稱平穩會計師事務所方形章係嚴振岳為使其
    方便領款，授權其使用云云，惟岱鞍公司係於八十三年（即
    嚴振岳過世後）始和被告之事務所有業務往來關係，縱嚴振
    岳生前確有借牌予被告使用之事實，然嚴振岳過世後，該同
    意權亦已終止。從而，被告辯稱嚴振岳為使其方便領款，授
    權其使用平穩會計師事務所之方形章云云，並不可採。被告
    此部分偽造平穩會計師事務所背書之私文書進而行使之犯行
    ，亦堪認定。
  (五)至被告辯稱縱有冒用「平穩會計師事務所」之名義使用系爭
    圓戳章於向岱鞍公司請款之請款單及收據上，亦不足以生損
    害於原平穩會計師事務所及他人對該事務所主體辨識之正確
    性，亦不足以生損害於公眾或他人云云。惟被告本身不具會
    計師資格，於嚴振岳過世後，且未有其他會計師為負責人情
    形下，任意以「平穩會計師事務所」名義對外為意思表示，
    自有使不特定人誤認該事務所係具有證照之會計師執業之虞
    ，難認非生損害於他人，是被告所辯顯不可採。另被告以其
    雖有使用「平穩會計師事務所」之方形印文於支票上背書，
    但在主觀上無偽造文書犯意，客觀上並不足生損害於原平穩
    會計師事務所及他人對該事務所主體辨識之正確性云云置辯
    。然被告若發現告訴人開立受款人為「平穩會計師事務所」
    之支票，大可要求告訴人重新開立正確之票據，被告揚棄此
    可行方案，而自行蓋印其主觀上明知已不存在之「平穩會計
    師事務所」方形印文於票據上以為背書，自難認其不具主觀
    犯意。又票據具流通性，若第三人見其中背書人係某會計師
    事務所，是否會認該票據更有保障，而更願意受讓取得該票
    據，從而，被告之行為客觀上亦難認不具有生損害於他人之
    虞。
  (六)綜上，被告於嚴振岳身故後，確有偽造平穩會計師事務所之
    圓戳章，並持以蓋用；盜用平穩會計師事務所之方形章偽造
    平穩會計師事務所背書之私文書進而行使犯行，均堪認定。
    本件事證明確，被告犯行洵堪認定，自應依法論科。
二、被告行為後，刑法部分修正條文於九十五年七月一日起生效
    施行（下稱現行刑法）；復參酌最高法院九十五年五月二十
    三日第八次刑事庭會議決議意旨，現行刑法第二條第一項之
    規定，係規範行為後法律變更所生新舊法律比較適用之準據
    法，於現行刑法施行後，應適用現行刑法第二條第一項之規
    定，為「從舊從輕」之比較。茲就本案新、舊法比較適用之
    結果分敘如下：
  (一)刑法第五十六條連續犯之規定業經刪除，則被告之數犯罪行
    為，應予分論併罰。此刪除雖非犯罪構成要件之變更，但顯
    已影響行為人刑罰之法律效果，自屬法律有變更，依新法第
    二條第一項規定，比較新、舊法結果，仍應適用較有利於被
    告之行為時法律即舊法論以連續犯。
  (二)被告行為時之刑法第四十一條第一項前段規定：「犯最重本
    刑為五年以下有期徒刑以下之刑之罪，而受六個月以下有期
    徒刑或拘役之宣告，因身體、教育、職業、家庭之關係或其
    他正當事由，執行顯有困難者，得以一元以上三元以下折算
    一日，易科罰金。」依斯時有效施行之罰金罰鍰提高標準條
    例第二條前段規定（業於九十五年五月十七日經總統以華總
    一義字第０九五０００六九七九一號令修正公布刪除，並自
    九十五年七月一日起生效），依刑法第四十一條易科罰金者
    ，就其原定數額提高為一百倍折算一日，則被告行為時之刑
    法及罰金罰鍰提高標準條例關於易科罰金折算標準之規定，
    係以銀元三百元折算一日，經折算為新臺幣後，應以新臺幣
    九百元折算一日。而現行刑法第四十一條第一項前段規定：
    「犯最重本刑為五年以下有期徒刑以下之刑之罪，而受六個
    月以下有期徒刑或拘役之宣告者，得以新臺幣一千元、二千
    元或三千元折算一日，易科罰金。」比較修正前、後關於易
    科罰金折算標準之規定，以修正前刑法第四十一條第一項前
    段及修正前罰金罰鍰提高標準條例第二條前段規定，較有利
    於被告。
三、按在支票背面偽造之署押，以為背書，其偽造支票背書，在
    票據法上係表示對支票負擔保責任之意思，為法律規定之文
    書，並非依習慣表示一定用意之證明，而其此項行為，足以
    生損害於他人，故應成立偽造私文書罪。有最高法院七十年
    台上字第二一六二號判例可參。又按刑法上偽造文書罪，係
    著重於保護公共信用之法益，即使該偽造文書所載名義制作
    人實無其人，而社會上一般人仍有誤信其為真正文書之危險
    ，仍難阻卻犯罪之成立；又刑法處罰偽造文書罪之主旨，所
    以保護文書之實質的真正，雖尚以足生損害於公眾或他人為
    要件之一，亦衹以有損害之虞為已足，有無實受損害，在所
    不問，且此所謂損害，亦不以經濟價值為限。亦有最高法院
    五十四年台上字第一四０四號、五十一年台上字第一一一一
    號判例可考。核被告所為，係犯刑法第二百十六條、第二百
    十條行使偽造私文書罪。其偽造印章、印文係偽造私文書之
    階段行為，又其偽造私文書之低度行為應為行使偽造私文書
    之高度行為所吸收，均不另論罪。被告先後多次行使偽造私
    文書犯行，時間緊接，所犯係構成要件相同之罪，顯係基於
    概括犯意反覆為之，依行為時刑法之規定，應論以連續犯一
    罪，並依法加重其刑。被告行使偽造附表二編號3至編號7收
    據欄之收據部分，與起訴之犯行部分，具連續犯裁判上一罪
    之關係，本院自得併予審理，附此敘明。
四、原審據以論科，固非無見。惟：(一)原審認定被告非向嚴振岳
    借牌乙情，而係任職於嚴振岳所設立之平穩會計師事務所任
    職乙情，與實情不符，自有違誤；(二)原審僅沒收一枚圓戳章
    ，尚有未洽；(三)原判決附表一編號8、9、12之三紙文書非請
    款單，且與附表二編號3、4、5之收據為重複記載， 另原附
    表編號6及13之請款單係同一張（ 見原判決第十二、十三頁
    ），亦有違誤；(四)原判決漏未記載附表編號2請款單 ，自有
    未當；(五)被告犯罪係在九十六年四月二十四日前，依中華民
    國九十六年罪犯減刑條例第二條第一項第三款規定，減輕其
    刑二分之一，原審未及適用，亦有未合。被告上訴否認犯罪
    ，固無可採。然原審判決既有上揭不合之處，自無可維持，
    應由本院撤銷改判。爰審酌被告為延攬客戶之犯罪動機、目
    的、手段、所生之損害、犯後一再否認犯罪，飾詞卸責等一
    切情狀量處如主文第二項所示之刑，並諭知易科罰金折算標
    準。又被告犯罪係在九十六年四月二十四日之前，爰依中華
    民國九十六年犯罪減刑條例第二條第一項第三款規定，減其
    刑二分之一，併諭知易科罰金之折算標準。被告附表一之行
    使偽造私文書之行為，雖部分係在刑法第四十一條於九十年
    一月十日修正公布之前，惟因連續犯屬裁判上之一罪，在法
    律上既綜合各犯罪行為而為一個評價，故應依最後行為所應
    適用之新法處斷，是該部分無刑法第2條第1項之新舊法比較
    適用問題，併此敘明。
五、偽造之「平穩會計師事務所」圓戳章二枚（一係台北縣板橋
    市○○路，一係台北市○○○路），不能證明滅失，依刑法
    第二百十九條之規定沒收。附表一偽造之「平穩會計師事務
    所」圓戳章印文，合計十二枚；附表二編號3至編號7之收據
    欄，偽造之「平穩會計師事務所」圓戳章印文五枚，均依刑
    法第二百十九條之規定諭知沒收。至附表二編號3至編號6支
    票盜用平穩會計師事務所背書之方章印文，因非屬偽造之印
    文，且該等支票業經被告提示兌現，已不再屬於被告所有，
    爰不諭知沒收。
六、另併辦意旨略以（九十六年度偵字第一０一七三號）：被告
    甲○○原於會計師嚴振岳開立之平穩會計師事務所任職，迨
    嚴振岳於八十一年間過世後，被告隨即承接前揭平穩會計師
    事務所業務，詎被告明知已無會計師資格，仍於八十三年至
    九十二年間冒以平穩會計師事務所之名義向告訴人岱鞍公司
    招攬記帳、報稅業務，致告訴人之負責人張啟育陷於錯誤，
    而同意將告訴人之記帳及報稅業務交由被告承攬，並連續開
    立偽蓋「平穩會計師事務所」圓戳章之請款單交予告訴人而
    行使，告訴人乃開立支票交付被告作為記帳及報稅業務之費
    用。因認被告涉犯刑法第三百三十九條第一項詐欺取財罪嫌
    。經查：被告縱非會計師，並無礙其替客戶從事記帳、報稅
    業務之執行；且被告實際上為告訴人岱鞍公司辦理記帳業務
    甚久，此並為證人張啟育所自承；況公訴人亦未指陳被告所
    取得之報酬與被告若非會計師所得取得之報酬有何顯不相當
    之情事，是被告施以勞務而取得報酬自難認有何施用詐術而
    獲取不法財物可言。從而，依併辦意旨所述，本院難據以對
    被告為不利之認定，就本件而言，自不具有牽連犯之裁判上
    一罪關係，應退回檢察官另為適當之處理。
據上論斷，應依刑事訴訟法第三百六十九條第一項前段、第三百
六十四條、第二百九十九條第一項前段，刑法第二條第一項前段
、第二百十六條、第二百十條、第二百十九條、第五十六條（修
正前）、第四十一條第一項前段（修正前），罰金罰鍰提高標準
條例第一條前段、第二條（修正前），現行法規所定貨幣單位折
算新台幣條例第二條，中華民國九十六年罪犯減刑條例第二條第
一項第三款、第七條、第九條，判決如主文。
本案經檢察官鍾鳳玲到庭執行職務。
中    華    民    國    97    年    5     月    12    日
                  刑事第十七庭  審判長法  官  趙功恆
                                      法  官  陳世宗
                                      法  官  陳憲裕
以上正本證明與原本無異。
如不服本判決，應於收受送達後十日內向本院提出上訴書狀，其
未敘述上訴之理由者並得於提起上訴後十日內向本院補提理由書
（均須按他造當事人之人數附繕本）。
                                      書記官  劉育妃
中    華    民    國    97    年    5     月    16    日
附錄：本案論罪科刑法條全文
刑法第二百十六條：
（行使偽造變造或登載不實之文書罪）
行使第 210 條至第 215 條之文書者，依偽造、變造文書或登載
不實事項或使登載不實事項之規定處斷。
刑法第二百十條：
（偽造變造私文書罪）
偽造、變造私文書，足以生損害於公眾或他人者，處 5 年以下有
期徒刑。
附表一：
 請款單
┌─┬──────┬─────────────┬──────────────┬────────────┐
│編│出具日期    │記載內容                  │所蓋戳章                    │卷證頁數                │
│號│編號        │                          │                            │                        │
├─┼──────┼─────────────┼──────────────┼────────────┤
│1 │84年2月27日 │84年1至6月勞務費24,000元  │平穩會計師事務所圓戳章1枚   │93偵696（卷3）第59頁    │
│  │（002473）  │                          │（台北縣板橋市○○路1 巷2 弄│                        │
│  │            │                          │17號4樓）                   │                        │
├─┼──────┼─────────────┼──────────────┼────────────┤
│2 │84年6月30日 │83年度帳冊、報表2000元    │平穩會計師事務所圓戳章1枚   │原審卷(一)第36頁          │
│  │（003470）  │83年度發票264元           │（台北縣板橋市○○路1 巷2 弄│                        │
│  │            │                          │17號4樓）                   │                        │
├─┼──────┼─────────────┼──────────────┼────────────┤
│3 │87年3月14日 │87年1至6月勞務費24,000元  │平穩會計師事務所圓戳章1枚   │93偵696（卷3）第37頁    │
│  │（002945）  │                          │（台北縣板橋市○○路1 巷2 弄│                        │
│  │            │                          │17號4樓）                   │                        │
├─┼──────┼─────────────┼──────────────┼────────────┤
│4 │87年6月30日 │86年度帳冊、報表2,000元   │平穩會計師事務所圓戳章1枚   │93偵696（卷3）第40頁    │
│  │（003470）  │86年度發票141元           │（台北縣板橋市○○路1 巷2 弄│                        │
│  │            │                          │17號4樓）                   │                        │
├─┼──────┼─────────────┼──────────────┼────────────┤
│5 │89年12月20日│89年7至12月勞務費24,000元 │平穩會計師事務所圓戳章1枚   │93偵696（卷3）第44頁    │
│  │（004197）  │89年結算申報兩稅合一8,000 │（台北市○○○路106號7樓）  │                        │
│  │            │元                        │                            │                        │
├─┼──────┼─────────────┼──────────────┼────────────┤
│6 │90年1月11日 │遷址變更登記9000元        │平穩會計師事務所圓戳章1枚   │93偵696（卷3）第44頁    │
│  │（004201）  │出口卡2000元              │（台北市○○○路106號7樓）  │                        │
│  │            │代刻發票章400 元          │                            │                        │
│  │            │                          │                            │                        │
├─┼──────┼─────────────┼──────────────┼────────────┤
│7 │90年3月8日  │91年1月至4勞務費18,000元  │平穩會計師事務所圓戳章1枚   │93偵696（卷3）第50頁、同│
│  │（004448）  │90年結算申報兩稅合一9,000 │（台北市○○○路106號7樓）  │第106、第182頁          │
│  │            │元                        │                            │原審卷(一)第38頁          │
├─┼──────┼─────────────┼──────────────┼────────────┤
│8 │90年5月16日 │89年帳冊報表3,000元       │平穩會計師事務所圓戳章1枚   │93偵696（卷3）第48頁    │
│  │（0043餘碼不│統一發票186元             │（台北市○○○路106號7樓）  │                        │
│  │詳）        │                          │                            │                        │
├─┼──────┼─────────────┼──────────────┼────────────┤
│9 │90年11月16日│90年5月至8月勞務費18,000元│平穩會計師事務所圓戳章1枚   │93偵696（卷3）第46頁    │
│  │（0042餘碼不│                          │（台北市○○○路106號7樓）  │                        │
│  │詳）        │                          │                            │                        │
├─┼──────┼─────────────┼──────────────┼────────────┤
│10│90年11月16日│90年9月至12月勞務費1,8000 │平穩會計師事務所圓戳章1枚   │93偵696（卷3）第44頁、同│
│  │（004389）  │元                        │（台北市○○○路106號7樓）  │第106、第182頁          │
│  │            │                          │                            │原審卷(一)第37頁          │
├─┼──────┼─────────────┼──────────────┼────────────┤
│11│91年7月16日 │91年5月至8勞務費18,000元  │平穩會計師事務所圓戳章1枚   │93偵緝253（卷4）第147頁 │
│  │（004499）  │                          │（台北市○○○路106號7樓）  │                        │
│  │            │                          │                            │                        │
├─┼──────┼─────────────┼──────────────┼────────────┤
│12│91年12月3日 │91年9月至12月勞務費14,000 │平穩會計師事務所圓戳章1枚   │93偵696（卷3）第52頁    │
│  │（004599）  │元                        │（台北市○○○路106號7樓）  │93偵緝253（卷4）第148頁 │
│  │            │91年結算申報兩稅合一7,000 │                            │                        │
│  │            │元                        │                            │                        │
└─┴──────┴─────────────┴──────────────┴────────────┘
附表二：
┌─┬─────┬─────┬────┬────┬────┬────┬────┬────┬──────┐
│編│發票人    │票號      │付款人  │帳號    │發票日  │ 受款人 │金額    │背書    │卷證頁數    │
│號│          ├─────┤        │        │        │        │        │        │            │
│  │          │收據資料  │        │        │        │        │        │        │            │
├─┼─────┼─────┼────┼────┼────┼────┼────┼────┼──────┤
│1 │岱鞍股份有│NHA0000000│上海商業│000000-0│90年1 月│平穩會計│39,400元│甲○○  │93偵696（卷3│
│  │限公司代表│          │儲蓄銀行│        │31日    │師事務所│        │        │）第42頁    │
│  │人張啟育  │          │內湖分行│        │        │（嗣劃掉│        │        │93偵緝259（ │
│  │          │          │        │        │        │受款人）│        │        │5）第481頁  │
│  │          │          │        │        │        │        │        │        │            │
├─┼─────┼─────┼────┼────┼────┼────┼────┼────┼──────┤
│2 │岱鞍股份有│NHA0000000│上海商業│000000-0│90年2 月│平穩會計│4,000 元│甲○○  │93偵696（卷3│
│  │限公司代表│          │儲蓄銀行│        │20日    │師事務所│        │        │）第42頁    │
│  │人張啟育  │          │內湖分行│        │        │（嗣劃掉│        │        │93偵緝259（ │
│  │          │          │        │        │        │受款人）│        │        │5）第482頁  │
│  │          │          │        │        │        │        │        │        │            │
├─┼─────┼─────┼────┼────┼────┼────┼────┼────┼──────┤
│3 │岱鞍股份有│NHA0000000│上海商業│000000-0│90年8 月│平穩會計│18,000元│甲○○簽│93偵696（卷3│
│  │限公司代表│          │儲蓄銀行│        │20日    │師事務所│        │名      │）第45頁    │
│  │人張啟育  │          │內湖分行│        │        │        │        │平穩會計│93偵緝259（ │
│  │          ├─────┤        │        │        │        │        │師事務所│5）第483頁  │
│  │          │收據      │        │        │        │        │        │方章印文│            │
│  │          │93偵696號 │        │        │        │        │        │1枚     │            │
│  │          │卷第45頁上│        │        │        │        │        │        │            │
│  │          │面蓋有平穩│        │        │        │        │        │        │            │
│  │          │會計師事務│        │        │        │        │        │        │            │
│  │          │所圓戳印文│        │        │        │        │        │        │            │
│  │          │1枚之文書 │        │        │        │        │        │        │            │
├─┼─────┼─────┼────┼────┼────┼────┼────┼────┼──────┤
│4 │岱鞍股份有│NHA0000000│上海商業│000000-0│90年8 月│平穩會計│3,186元 │甲○○簽│93偵696（卷3│
│  │限公司代表│          │儲蓄銀行│        │20日    │師事務所│        │名      │）第47頁    │
│  │人張啟育  │          │內湖分行│        │        │        │        │平穩會計│93偵緝259（ │
│  │          ├─────┤        │        │        │        │        │師事務所│5）第484頁  │
│  │          │收據      │        │        │        │        │        │方章印文│            │
│  │          │93偵696號 │        │        │        │        │        │1枚     │            │
│  │          │卷第47頁上│        │        │        │        │        │        │            │
│  │          │面蓋有平穩│        │        │        │        │        │        │            │
│  │          │會計師事務│        │        │        │        │        │        │            │
│  │          │所圓戳印文│        │        │        │        │        │        │            │
│  │          │1枚之文書 │        │        │        │        │        │        │            │
├─┼─────┼─────┼────┼────┼────┼────┼────┼────┼──────┤
│5 │岱鞍股份有│NHA0000000│上海商業│000000-0│90年12月│平穩會計│18,000元│甲○○簽│93偵696（卷3│
│  │限公司代表│          │儲蓄銀行│        │20日    │師事務所│        │名      │）第107頁、 │
│  │人張啟育  │          │內湖分行│        │        │        │        │平穩會計│第183頁     │
│  │          ├─────┤        │        │        │        │        │師事務所│93偵緝259（ │
│  │          │收據      │        │        │        │        │        │方章印文│卷5）第272頁│
│  │          │93偵696號 │        │        │        │        │        │1枚     │            │
│  │          │卷第107頁 │        │        │        │        │        │        │            │
│  │          │上面蓋有平│        │        │        │        │        │        │            │
│  │          │穩會計師事│        │        │        │        │        │        │            │
│  │          │務所圓戳印│        │        │        │        │        │        │            │
│  │          │文1枚之文 │        │        │        │        │        │        │            │
│  │          │書        │        │        │        │        │        │        │            │
├─┼─────┼─────┼────┼────┼────┼────┼────┼────┼──────┤
│6 │岱鞍股份有│NHA0000000│上海商業│000000-0│91年4 月│平穩會計│27,000元│甲○○簽│93偵696（卷3│
│  │限公司代表│          │儲蓄銀行│        │10日    │師事務所│        │名      │）第108頁、 │
│  │人張啟育  │          │內湖分行│        │        │        │        │平穩會計│第184頁     │
│  │          ├─────┤        │        │        │        │        │師事務所│93偵緝259（ │
│  │          │收據      │        │        │        │        │        │方章印文│卷5）第271頁│
│  │          │93偵696號 │        │        │        │        │        │1枚     │            │
│  │          │卷第108頁 │        │        │        │        │        │        │            │
│  │          │上面、第  │        │        │        │        │        │        │            │
│  │          │184頁上面 │        │        │        │        │        │        │            │
│  │          │蓋有平穩會│        │        │        │        │        │        │            │
│  │          │計師事務所│        │        │        │        │        │        │            │
│  │          │圓戳印文1 │        │        │        │        │        │        │            │
│  │          │枚之文書  │        │        │        │        │        │        │            │
├─┼─────┼─────┼────┼────┼────┼────┼────┼────┼──────┤
│7 │岱鞍股份有│NHA0000000│上海商業│000000-0│91年8 月│甲○○  │18,000元│        │93偵696（卷3│
│  │限公司代表│          │儲蓄銀行│        │31日    │（嗣劃掉│        │        │）第51頁    │
│  │人張啟育  │          │內湖分行│        │        │受款人）│        │        │93偵緝253（ │
│  │          ├─────┤        │        │        │        │        │        │卷4）第147頁│
│  │          │收據      │        │        │        │        │        │        │收據─93偵緝│
│  │          │93偵緝253 │        │        │        │        │        │        │253（卷4）第│
│  │          │號卷 (一）│        │        │        │        │        │        │147頁       │
│  │          │第147頁下 │        │        │        │        │        │        │            │
│  │          │面記載據，│        │        │        │        │        │        │            │
│  │          │蓋有平穩會│        │        │        │        │        │        │            │
│  │          │計師事務所│        │        │        │        │        │        │            │
│  │          │之圓戳印文│        │        │        │        │        │        │            │
│  │          │1枚之文書 │        │        │        │        │        │        │            │
├─┼─────┼─────┼────┼────┼────┼────┼────┼────┼──────┤
│8 │岱鞍股份有│NHA0000000│上海商業│000000-0│91年12月│甲○○  │21,000元│        │93偵696（卷3│
│  │限公司代表│          │儲蓄銀行│        │31日    │        │        │        │）第53頁    │
│  │人張啟育  │          │內湖分行│        │        │        │        │        │93偵緝253（ │
│  │          │          │        │        │        │        │        │        │卷4）第148頁│
│  │          │          │        │        │        │        │        │        │            │
│  │          │          │        │        │        │        │        │        │            │
│  │          │          │        │        │        │        │        │        │            │
├─┼─────┼─────┼────┼────┼────┼────┼────┼────┼──────┤
│9 │岱鞍股份有│AL0000000 │台灣銀行│ 不詳   │90年8 月│甲○○  │18,000元│        │93偵696 （卷│
│  │限公司代表│          │水湳分行│        │20日    │        │        │        │3）第43 頁  │
│  │人張啟育  │          │        │        │        │        │        │        │            │
└─┴─────┴─────┴────┴────┴────┴────┴────┴────┴──────┘


司法院資訊處製作；財團法人民間司法改革基金會備份。
